【裁判字號】    92,訴,697
【裁判日期】    920312
【裁判案由】    違反毒品危害防制條例
【裁判全文】
臺灣雲林地方法院刑事判決                          九十二年度訴字第六九七號
    公  訴  人  臺灣雲林地方法院檢察署檢察官
    被      告  乙○○
右列被告因違反毒品危害防制條例案件，經檢察官提起公訴（九十二年度毒偵字第一
０四一號），由本院合議庭裁定以簡式審判程序審理，判決如左：
    主  文
乙○○連續施用第壹級毒品，累犯，處有期徒刑拾月，扣案之注射針筒伍支沒收。
    事  實
一、乙○○有麻醉藥品管理條例、竊盜之前科，於民國八十七年間，因違反槍砲彈藥
    刀械管制條例案件，經法院判處有期徒刑一年六月確定，於八十九年八月三十日
    假釋，刑期至九十二年六月十六日屆滿，以已執行論。復因施用第二級毒品安非
    他命案件，經臺灣嘉義地方法院以八十八年度毒聲字第一七四號裁定送觀察、勒
    戒後，認無繼續施用毒品之傾向，由臺灣嘉義地方法院檢察署檢察官於八十八年
    二月十一日，以八十八年度偵字第一一四七號不起訴處分確定。詎其不知悔改，
    於五年內復基於施用第一級毒品海洛因之概括犯意，自九十二年七月七日起至九
    十二年七月十七日止，連續在嘉義市西區保安里一一鄰北社尾九號四樓一住處，
    以將海洛因摻合礦泉水置入針筒內注射血管方式，三、四日施打一次之頻率，施
    用第一級毒品海洛因多次。嗣因涉嫌強盜案件，為警於九十二年七月十七日查獲
    ，並在上開住處扣得其所有供施用第一級毒品使用之注射針筒五支，且所採集之
    尿液送驗結果呈嗎啡陽性反應，經臺灣嘉義地方法院以九十二年度毒聲字第六四
    六號裁定送觀察、勒戒後，認有繼續施用毒品之傾向。
二、案經嘉義市警察局第一分局報告臺灣嘉義地方法院檢察署呈請臺灣高等法院臺南
    分院檢察署令移臺灣雲林地方法院檢察署檢察官偵查起訴。
    理  由
一、右開事實，業據被告乙○○於偵查、審理中坦白承認，且被告為警查獲時所採集
    之尿液，經送驗結果呈現嗎啡陽性反應，此有嘉義市衛生局檢驗涉嫌毒品及管制
    藥品之尿液檢體案件一份附卷可稽，並有嘉義市警察局第一分局扣押物品目錄表
    一紙、現場照片一張在卷可參，足認被告自白與事實相符。
二、又被告前因施用第二級毒品安非他命案件，經臺灣嘉義地方法院以八十八年度毒
    聲字第一七四號裁定送觀察、勒戒後，認無繼續施用毒品之傾向，由臺灣嘉義地
    方法院檢察署檢察官於八十八年二月十一日，以八十八年度偵字第一一四七號不
    起訴處分確定之事實，有上開不起訴處分書、臺灣雲林地方法院檢察署刑案資料
    查註紀錄表、臺灣高等法院被告全國前案紀錄表各一份在卷可稽。被告於前開不
    起訴處分後，五年內再犯本件毒品危害防制條例第十條之施用毒品罪，經臺灣嘉
    義地方法院以九十二年度毒聲字第六四六號裁定送觀察、勒戒後，認定有繼續施
    用毒品之傾向，亦有臺灣雲林看守所九十二年十一月十日雲所境總字第０九二五
    ００五０八四號函附之有無繼續施用毒品傾向評估紀錄表及證明書一份在卷可參
    。從而，被告二犯施用毒品，並有繼續施用毒品之傾向，事證明確，應依法論科
    。
三、按毒品危害防制條例雖於九十二年七月九日修正公布，並於九十三年一月九日起
    施行生效，然該法第十條並未修正，是本件不生法律變更之問題。次按海洛因屬
    毒品危害防制條例第二條第二項第一款所定之第一級毒品。核被告乙○○所為，
    係犯毒品危害防制條例第十條第一項之施用第一級毒品罪。被告持有第一級毒品
    海洛因之低度行為，為施用第一級毒品之高度行為所吸收，不另論處。又被告先
    後多次施用第一級毒品之犯行，時間緊接，犯罪構成要件相同，顯係基於概括之
    犯意反覆為之，應依連續犯規定以一罪論，並加重其刑。另被告曾於八十七年間
    ，因違反槍砲彈藥刀械管制條例案件，經法院判處有期徒刑一年六月確定，於八
    十九年八月三十日假釋，刑期至九十二年六月十六日屆滿，以已執行論，有臺灣
    高等法院被告全國前案紀錄表一份在卷可憑，其受有期徒刑之執行完畢，五年內
    再犯本件有期徒刑以上之罪，為累犯，應遞加重其刑。爰審酌被告有麻醉藥品管
    理條例、竊盜、槍砲彈藥刀械管制條例之犯罪前科，素行不佳，且前經觀察、勒
    戒後，仍再犯本罪，顯見其對於毒品之依賴性甚高，有予較長期間隔離社會之必
    要，與被告施用毒品頻率，和施用毒品足以造成神經方面之損害，並容易引起財
    產、暴力方面之犯罪，及被告犯罪後坦承犯行，態度良好等一切情狀，量處如主
    文所示之刑，以示懲儆。至於扣案之注射針筒五支，為被告所有，並供其施用第
    一級毒品犯罪之物，業據被告坦承在卷，爰依刑法第三十八條第一項第二款規定
    ，併諭知沒收。
四、據上論斷，應依刑事訴訟法第二百九十九條第一項前段，毒品危害防制條例第十
    條第一項，刑法第十一條前段、第五十六條、第四十七條、第三十八條第一項第
    二款，判決如主文。
本案經檢察官甲○○到庭執行職務。
中      華      民      國      九十二  年        三    月      十二    日
                                        臺灣雲林地方法院刑事第三庭
                                            法  官  蘇  錦 秀
右正本證明與原本無異。
如不服本判決，應於判決送達後十日內向本院提出上訴狀（應附繕本）。
                                            書記官  曾  家  祥
中      華      民      國      九十二  年        三    月      十二    日
【附錄本案論罪科刑法條全文：】
毒品危害防制條例第十條第一項
施用第一級毒品者，處六月以上五年以下有期徒刑。
施用第二級毒品者，處三年以下有期徒刑。


司法院資訊處製作；財團法人民間司法改革基金會備份。
